---
title: "226305 Tutorial"
subtitle: "1 Netzwerk erstellen und selektieren"
author: "Swaran Sandhu"
output: html_notebook
---

**Worum geht es?**
In diesem Tutorium lernen Sie, wie man mit R und dem Paket igraph Netzwerkdaten einliest und bereits einfache Visualisierungen erstellt. Grundlagen dafür ist ein studentisches Netzwerk eines Semesters, das verschiedene Beziehungsmuster hat.

**Was brauche ich?**
- aktuelle Installation von R und RStudio  
- Datensatz mit Edge- und Nodelist  
- Codebuch des Datensatzes unter https://github.com/hdm-crpr/226305/blob/master/data/crpr2/codebuch.md 

**Wozu brauche ich das?**
Für jede Analyse ist es wichtig, den Datensatz und die entsprechenden Attribute genau zu verstehen.

**Konventionen**
Für jede Aufgabe erhalten Sie ein Beispiel. Der R-Code ist dabei *kursiv* dargestellt. Dann erhalten Sie eine **Übungsaufgabe**, die sie direkt im Terminal ausführen können. Manchmal ist der Code bereits voreingestellt und Sie nur ein paar Variablen austauschen. Bei anderen Aufgaben müssen Sie den Code selbst schreiben oder mehrere Teilschritte miteinander verbinden. Ab und an gibt es auch eine kleine Hilfestellung, die Sie abrufen können, wenn Sie nicht mehr weiterkommen. Bitte machen Sie die nächste Aufgabe nur dann, wenn Sie die vorherige verstanden und richtig abgeschlossen haben.

Wenn nachfolgend Befehle beschreiben werden, dann wird *g* als Platzhalter für das igraph-Objekt behandelt, *plot(g)* erstellt also den Plot des igraph-Objekts *g*. Achten Sie darauf, dass die Referenzierung immer sauber durchgeführt ist, v.a. wenn neue Teilnetzwerke erstellt wurden.

Achtung: R ist kontext-sensitiv, achten Sie deshalb bitte auf die korrekte Schreibweise der Befehle und Dateien, die Art der Klammern und deren Schließung und die entsprechenden Zeichen innerhalb eines Befehls.


# I. Netzwerk einlesen und verstehen

In diesem Kapitel lernen Sie, wie man Datensätze für das Paket igraph einliest. 

**igraph-Objekt initialisieren (Beispieldatensatz)**

Denken Sie immmer daran, vor dem Einlesen die entsprechenden Programmpakete zu laden. Die Dateien müssen im CSV-Format vorliegen und werden als Edgelist und Nodelist mit dem Befehl read.csv eingelesen. Achten Sie hierbei, dass die Parameter richtig gesetzt sind (Kopfziele und Trennzeichen). Mit dem Befehl as.matrix erzeugen wir aus der Edgelist eine Matrix. graph_from_data verbindet die Matrix mit der Nodelist und gibt ihr die Bezeichnung "s". Achten Sie hier auf darauf, ob das Netzwerk gerichtet oder ungerichtet ist.

```{r 1 Netzwerk einlesen, echo=FALSE, message=FALSE, warning=FALSE, paged.print=FALSE}

library(igraph)

# Einlesen der Edge- und Nodelist
el <- read.csv("https://raw.githubusercontent.com/Beatheanalyst/SNA-Filmprojekt/main/SNA_Filme_Europa%20-%20Edgelist.csv", header=T, as.is=T, sep = ",")
nodes <- read.csv("https://raw.githubusercontent.com/Beatheanalyst/SNA-Filmprojekt/main/SNA_Filme_Europa%20-%20Nodelist%20(1).csv", header=T, as.is=T, sep = ",")

# Matrix erstellen
edgematrix <-as.matrix(el)

# Zusammenführen von Edge- und Nodelist als igraph-Objekt s
s <- graph_from_data_frame(d=edgematrix, vertices=nodes, directed=F)
E(s)$arrow.size <- .3
s
```









## 4 Einfache Visualisierung
Mit  *plot(g)* lassen sich einfache Visualisierungen durchführen. Der plot() Befehl überschreibt alle vorher erstellten Parameter und definiert diese nur für diesen plot. Sollen bestimmte Eigenschaften des Netzwerks dauerhaft festgelegt werden, dann ist es einfacher, diese Eigenschaften vorab dauerhaft zu definieren.

Der Layout-Befehl layout_with_kk verwendet den Kamada-Kawai Algorithmus. Sein Vorteil ist, dass die Knoten immer an auf der gleichen Position festgelegt werden. Die Funktion *main=* legt den Titel des Abbildung fest, die Funktion *sub=* den entsprechenden Untertitel.

*Aufgabe*  
- Ändern Sie den Titel der Abbildung.  
- Ändern Sie das verwendete Layout mit dem Fruchterman-Rheingold-Algorithmen (layout_with_fr) 

```{r Einfache Visualisierung 1}
#Urspruenglicher Titel
plot(s,
     layout=layout_with_kk,
     main ="SNA Filmprojekt")

#Geanderter Titel und anderes Layout
plot(s,
     layout=layout_with_fr,
     main ="SNA Filmprojekt")




plot(s, 
     edge.color = "purple", 
     vertex.size = 5,
     asp=0)
```






