---
title: "Zeiterfassung_SNA_Filme_Europa"
author: "Tabea Blume /tb176"
date: "2024-01-29"
output: html_document
---

```{r setup, include=FALSE}
knitr::opts_chunk$set(echo = TRUE)
```

## Zeitplanung
Unsere Zeitplanung teilt sich in zwei Datenerhebungsphasen ein. Wir haben bereits den Pretest erhoben.
Jede von uns erhebt jeweils die Filme.
Hier sind unsere Termine und Deadlines:
- 14.02.: jede hat die Hälfte ihrer Daten erhoben. In unserem Fall die Hälfte unserer Filme. Zusätzlich hat jede von uns eine eigene Fehlerkontrolle mittels der Prüfung im Google Sheets und der raw Version in Github durchgeführt und eigene Daten verbessert.
- 14.02. - 18.02.: wir fügen die Liste in Github ein und versuchen, die Daten in R zu visualisieren, um mögliche Fehlermeldungen zu erkennen. Außerdem erfolgt eine Visualisierung mit Palladio, um zu sehen, wo wir bereits Erkenntnisse sammeln konnten.
In diesem Zeitraum teilen wir uns in zwei Kontrollteams auf, die sich treffen und die jeweils die Daten der anderen kontrollieren und verbessern. 
- 01.03.: Jede von uns hat bis dann final alle ihrer Filme erhoben und die Fehlerkontrolle wie oben beschrieben durchgeführt. Am selben Tag arbeiten wir wie oben in unseren Kontrollteams. 
- 03. 03.: gemeinsames Treffen mit allen, in dem wir mögliche Fehler beheben, uns Gedanken zur Visualisierung machen. Zusätzlich reden wir über unsere Fehlertipps für unsere Nachfolger. 

## Allgemein
Wir bleiben in ständigem Kontakt und behalten es uns vor, unter der Woche bei Bedarf Meetings zu machen. 

## Zeiterfassung


| Datum | Zeit | Name | Was haben wir gemacht | Learnings | Probleme | sonstige Anmerkungen |
| ----- | ---- | ---- | --------------------- | --------- | -------- | -------------------- |
| 20.1. | 13-17 Uhr | alle | Pretest besprechen | NA | NA | NA |



#Als Gruppe: Pretest am 26.1. (4 Stunden); 20.1. 13-17 Uhr Meeting; 12.1. 8 bis 10 Uhr
4+4+2

#Einzelne:


```{r cars}
summary(cars)
```



```{r pressure, echo=FALSE}
plot(pressure)
```


